

Rômulo Cunha Lima Engenheiro Químico Cientista de Dados Nascimento: 26 de Março 1985



romulo.lima@coppe.ufrj.br



+55 (21) 96965 6015



romuloequfes



Rua Cambaúba, 1488/301, Jardim Guanabara/Ilha do Governador RJ Brasil 21940-001

Habilidades

Raciocínio Lógico

Especialista

Prática laboratorial

Especialista

Pilhas a Combustível

Avançado

Python

Avançado

Machine Learning

Bom conhecimento

Bom conhecimento

Biocombustível

Bom conhecimento

MS Office

SQL

Bom conhecimento

Sinterização de Suporte Metálico Bom conhecimento

Idiomas

Português

Nativo

Inglês

Intermediário

Rômulo é Engenheiro Químico e Mestrando em Engenharia Metalúrgica e Materiais pela Universidade Federal do Rio de Janeiro. Pesquisador no Labh2 e atualmente, se especializando em Ciência de Dados com conhecimento em Python e Machine Learning.

Experiência Profissional

Fev/2021 - Atual - Vice Diretor Financeiro

Associação Brasileira do Hidrogênio (ABH2)

Planejar, organizar e controlar as atividades financeiras da associação, contemplando as atividades de planejamento financeiro, contábil e gestão do patrimônio da associação. Acompanhar as execuções fiscais junto ao Diretor

Nov/2016 - Atual - Pesquisador

Laboratório de Hidrogênio COPPE | UFRJ

Principais atividades: Elaboração de avaliação de projetos com o objetivo de analisar processos de transformação físico-química. Atuando na operação, controle e otimização do processo de produção.

Desenvolvimento de suporte metálico para Pilha a Combustível. Analise de reação de oxidação, redução e dessorção a temperatura programada. Colaborador da Associação Brasileira do Hidrogênio.

Jun/2016 - Nov/2016 - Estagiário

Energiah Participações e Negócios LTDA

Atuava em projetos de pesquisa e desenvolvimento na área de engenharia de projetos. Elaborando nesses, entre outras atividades, projeto de construção de forno de carvão, nitretação plasmática e pilhas a combustível de óxido sólido.

Formação Acadêmica

Set/2021 (Em andamento) - Mestrando em Engenharia Metalúrgica e **Materiais**

Universidade Federal do Rio de Janeiro | UFRJ

Nov/2016 - Graduado em Engenharia Química

Universidade Federal do Espírito Santo | UFES

Cursos e Treinamentos

2021 - Complete Phyton Bootcamp from zero to Hero in Python (Pierian Data Inc)

Credencial ID UC-78f240da-64c3-46ba-92ac-3d8f7ebe8d92 Treinamento Online (22 horas)

2021 - Python Fundamentos Para Análise de Dados (Data Science Academy)

Credencial ID 60fde568e32fc3c5ee2dd1ae Treinamento Online (54 horas)

2021 - Machine Learning e Data Science com Python de A à Z (Udemy)

Credencial ID UC-46a538c4-dd92-4b20-bd69-b8829052b746 Treinamento Online (42 horas)

Informações Adicionais

2019 - Gerenciamento Financeiro - Líder, Negociações Pré-Congresso -Mediador e Editorial do Congresso - Equipe

1° Congresso da Associação Brasileira de Hidrogênio | UFRJ Publicação - Anais 978-65-994733-0-2

2011 - 2013 - Iniciação Científica pelo CNPQ/FAPES

Universidade Federal do Espírito Santo | UFES

Produção de lipases microbianas para utilização na transesterificação enzimática de óleos residuais.